---
layout: post
title:  "Sitzung 5.3"
#date:   2024-11-27 18:00:00 +0200
categories: proto

leading: Ole
protocol: Phoebe

Anwesend:
Entschuldigt:
Abwesend:

reports:
  - committee:
    name:
    description:

open_themes:
  - name: Weihnachtsfeier
    current: |
      Planungen sind im Gange, se fehlen noch Informationen zuEssen, Deko und
      Aktivitäten.
    result:
    responsible:
  - name: Neujahrs-Stammtisch
    current: |
      Ole hat nicht-deterministisch einen Termin ausgewählt (22.01.).
    result:
    responsible:
  - name: ZfL-Vorstand
    current: |
      Phoebe wurde als stellv. Mitglied in den ZfL-Vorstand gewählt, weil
      bereits jemand auf dem Gym-Platz sitzt. Frei sind nach meinen
      Informationen noch der Platz für die Real- und Berufsschule. Das sollte
      wenn dann nochmal gecheckt werden.
    result:
    responsible:
  - name: Ergebnisse Förderantrag Sticker
    current: |
      Wir haben einen Antrag gestellt, der bewilligt wurde.
    result:
    responsible:
  - name: Ergebnisse Förderantrag Ausflug
    current: |
      Wir haben keinen Antrag gestellt, weil keine Kapazität zur
      Antragsausarbeitung vorhanden war.
    result:
    responsible:
  - name: Ergebnisse Nachbesprechung ESE mit Prof. Berges
    current:
    result:
    responsible:

new_themes:
  - name: Schrank für die FSI
    description:
    result:
    responsible:
  - name: FSI-Zimmer
    description: |
      Man könnte mal wieder darüber reden, ob wir ein FSI-Zimmer
      möchten und ob wir uns darum kümmern können.
    result:
    responsible:
  - name: Minecraft-Server
    description:
    result:
    responsible:
---
{% include proto-sitzung.md %}
