---
layout: post
title:  "Sitzung 5.1"
date:   2024-10-16 18:00:00 +0200
categories: proto

leading: Phoebe
protocol: Ole

Anwesend:
  - Phoebe
  - Ole
  - Jakob
  - Anna
  - Annika
  - Tobi
  - Valli
  - Adrian (Gast)
  - Fabian (Gast)
  - Jan (Gast, erst später)
Entschuldigt:
  - Karol
  - Stefan
Abwesend:
  - Sidney
  - Florian

reports:
  - committee:
    name:
    description:

open_themes:
  - name: Sitzungsrhythmus
    current: |
      Es gab schon eine Meinungsabholung, in welchem Rhythmus die Sitzungen
      stattfinden sollen. An sich sind 2wöchig und 3wöchig in Ordnung.
    result: |
      Wir machen 3wöchig ab heute. Nächste Sitzung ist also 06.11.2024, 18 Uhr
    responsible: Phoebe

new_themes:
  - name: Link im Flyer für FPO updaten
    description: |
      Im Flyer ist irgendein FPO- oder so Link kaputt und muss repariert werden.
    result: Wird gefixt.
    responsible: Anna
  - name: Protokollverwaltung und -design
    description: Ole hat was gebastelt und vorgestellt.
    result: |
      Passt. Wir stellen das Repo öffentlich unter den FSI-Account, stellen den
      Link aber nicht auf die Website, um eine gewisse Halb-Öffentlichkeit zu
      erzeugen. Der Link darf natürlich an LA-INF-Studierende weitergegeben
      werden, da wir unseren Studiengang repräsentieren.
    responsible: Ole
  - name: ESE-Bericht
    description: |
      - ESE-Day lief quasi reibungslos ab.
      - Kneipenabend woanders hinlegen? Langer Uni-Tag und so...
      - Flyer und InfoRepLA kamen zu spät.
    result: |
      Folgendes ist zu tun:
      - Feedback an FSI INF: Schon vor dem ESE-Day den Hilfs-Tourguides alles
        Wichtige zur Route zeigen.
      - Mit Berges sprechen, ob man die LA-INF-ESE auf den Nachmittag (nach Ana1
        und Essen legen kann). Vorteil: Campusführung ist nicht mehr so stressig.
      - Freitag vor Semesterbeginn sollte eine Mail mit ESE-Flyer an die Erstis
        kommen.
    responsible: Phoebe (FSI INF), Jakob/Anna (Berges)
  - name: ESE-Folien hochladen
    result: Stellen wir auf die Website
    responsible: Ole, Annika
  - name: Neue Mitglieder
    result: |
      Fabian, Jan und Adrian wurden per einstimmigen Beschluss der anwesenden
      aktiven Mitglieder in die FSI aufgenommen. Entsprechende administrative
      Aufgaben müssen erledigt werden.
    responsible: Ole
  - name: Halloween-Feier
    description: |
      Es wird eine (semi-interne) FSI-Halloween-Feier organisiert. Diese soll am
      30.10.2024 abends stattfinden.
    result: |
      Es wird sich unter anderem Kinderpunsch gewünscht.

      Es besteht kein Kostümzwang, aber es soll einen Preis für das beste Kostüm
      geben.

      Potenziell geplant ist, dass alle etwas zu essen mitnehmen. Das wird
      nächste Woche von Phoebe und Jakob koordiniert.

      Ort und Uhrzeit werden noch intern bekannt gegeben.

      Das Ganze ist eine geschlossene Veranstaltung.

      Deko kann mitgebracht werden.

      Es wird KEIN Gruselfilmabend.
    responsible: Phoebe, Jakob
  - name: Weihnachtsfeier
    description: |
      Planung einer Studiengangs-Weihnachtsfeier rund um den 3.
      Advent.
    result: |
      Wegen potenziellen Glühweihn/Kinderpunsch-Sachen und einem größeren Raum
      muss ein Raumantrag gestellt werden, ALLERSPÄTESTENS 6 Wochen früher.

      Zunächst muss aber ZEITNAH ein Termin festgelegt werden, idealerweise per
      Umfrage.

      Ggf. muss organisiert werden, dass die FSI-Sitzung an diesem Tag
      verschoben wird.

      Plätzchen sind gewünscht.
    responsible: Phoebe, Jakob, Adrian, Fabian
  - name: Powerpoint-Karaokeabend
    responsible: Ole
  - name: CIP-Spieleabend
    description: |
      Geplant ist ein Spieleabend im Informatik-CIP-Pool mit den dort
      installierten Spielen.
    result: |
      Kann man machen. Raumantrag und Terminfindung notwendig. Ole will sich
      eher nicht um Raumantrag kümmern.

      Evtl. lohnt es sich, bei den CIP-Admins anzufragen, ob das grundsätzlich
      in Ordnung geht.
    responsible: Ole, Phoebe, Jakob
  - name: T-Shirts
    description: |
      Folgende Personen brauchen ein T-Shirts: Phoebe, Jakob, Jan, Adrian,
      Fabian, Anna
    result: |
      Wir sammeln erstmal Infos rund um Bezahlung und Co. und besprechen das
      nochmal auf der nächsten Sitzung.
    responsible: Ole
  - name: Weiteres FSI-Merch
    description: |
      Es gibt Überlegungen, ob man mehr als T-Shirts haben möchte. Im
      Brainstorming sind Überlegungen zu Schal, Buttons, Pins, Cappies, Hoodies,
      Sticker.
    result: |
      Eigentlich ist nur Interesse an Buttons/Pins/Stickern. Man müsste also
      herausfinden, wo man die herbekommt, mit welchen Kosten zu rechnen ist,
      und ob die Kosten potenziell von FSVen übernommen werden.
    responsible: Anna
  - name: StuKo-Nachfolge für Annika
    description: |
      Annika ist nicht mehr lange da und braucht eine Nachfolge. Es gibt zudem
      ein neues System: 2 Personen sind vor Ort mit insgesamt einer Stimme.
      Die Stimme verfällt, wenn beide nicht da sind.
    result: |
      Wir machen eine Bewerbungs-Mail, über die Nominierungen wird entschieden
      in der nächsten Sitzung.
    responsible: Annika, Ole
  - name: ZfL-Vorstandsposten von Sidney
    description: |
      Vermutlich muss der Posten neu besetzt werden.
    result: |
      Rücksprache mit Sidney halten, wie das abläuft, und dann entsprechend in
      die Wege leiten. Ggf. analog zur StuKo-Nachfolge.
    responsible: Sidney, Ole
  - name: Stex-Github-Sammlung
    description: |
      Zusätzliche Maintainer gesucht.

      Langfristiges Ziel ist es, die Sammlung von DDI und FSI zu mergen.
    result: |
      Tobi und Anna haben Interesse.
    responsible: Ole, Tobi, Anna
---
{% include proto-sitzung.md %}

## Sonstiges

- Denkt daran, bei FSI-Emails die FSI-Mailadresse
  [fsi-lehramt-informatik@fau.de](mailto:fsi-lehramt-informatik@fau.de) in Cc.
  zu setzen. Es ist auch sinnvoll, diese Adresse als Reply-to zu setzen!
