---
layout: post
title:  "Sitzung 5.2"
date: 2024-11-06 18:00:00 +0200
categories: proto

leading: Phoebe
protocol: Ole

Anwesend:
  - Phoebe
  - Ole
  - Anna
  - Annika
  - Tobi
  - Valli
  - Fabian
  - Adrian
  - Jakob
  - David (Gast)
  - Roman (Gast)
  - Timm (Gast)
Entschuldigt:
  - Karol
  - Jan
Abwesend:
  - Flo
  - Sidney
  - Stefan

reports:
  - committee: StuKo Inf
    name: Ergebnisse aus letzter Sitzung
    description: |
      Es gibt jetzt offiziell Viertversuche (außer GOP, Abschlussarbeiten).
      Zudem wurden Pflichtanmeldung abgeschafft.

      Die StuKo Inf kann Erfolgsanalysen für ihre Studiengänge bekommen. Für
      LA-INF wurden die folgenden Fächer ausgewählt: SoSy, GdP, GTI, RK, EidA,
      SP, PFP, ThInfWiL
  - committee: FSIen/FSV Phil Vernetzungsgruppe
    name: Erstes Treffen in diesem Semester
    description: |
      Vernetzungstreffen findet am 18.11.2024, 18 Uhr statt. Mehr Details bei
      Ole erhältlich.

open_themes:
  - name: Link im Flyer für FPO updaten
    current: |
      Noch nichts neues.
    result: Muss weiterhin gemacht werden.
    responsible: Anna
  - name: Weiteres FSI-Merch
    current: |
      Es gibt evtl. ein DIY-Treffen zwecks Buttons/Stickern.
    result: Infos folgen, sobald vorhanden.
    responsible: Anna
  - name: Berges fragen, ob man ESE am ESE-Day in Zukunft verschieben kann
    result: Muss noch gemacht werden.
    responsible: Anna, Jakob
  - name: T-Shirts
    description: Die T-Shirts sind fertig.
    result: |
      Wir holen die ab. Kosten sollten vollständig von der FSV Phil
      übernommen werden. Wichtig ist, dass wir eine Rechnung bekommen.
    responsible: Ole, Phoebe
  - name: CIP-Spieleabend
    current: Geplant ist, dass der CIP-Spieleabend am 15.01.2024 stattfindet.
    result: |
      Nächste Schritte sind Raum anfragen und Raumantrag, anschließend
      irgendwann Ankündigung.
    responsible: Ole, Jakob, Phoebe
  - name: Weihnachtsfeier
    current: |
      Raumantrag und so ist gestellt.
    result: |
      Es wurden verschiedene Versorgungs- und Unterhaltungsaspekte diskutiert,
      das Veranstaltungs-Orga-Team kümmert sich um die Details.

      Grundsätzlich wird eine Buffet-Lösung favorisiert, also dass alle etwas
      mitbringen.
    responsible: Phoebe, Jakob, Adrian, Fabian

new_themes:
  - name: Überblick Stuve-Refs
    description: |
      Wir haben von Leon einen Einblick in Referatsarbeit auf Stuve-Ebene
      bekommen.
    result: |
      Referate sind eine gute Möglichkeit, einen ersten Einblick in die
      Uni-Politik zu bekommen. Eine Übersicht findet man
      [hier](https://stuve.fau.de/refs-aks/). Weitere Fragen werden gerne von
      Ole weitergeleitet.
  - name: Neubesetzung StuKo
    description: |
      Wir müssen unsere zwei Posten in der StuKo nachbesetzen. Es gibt einen
      Hauptposten sowie einen Stellvertreterposten.
    result: |
      Wir empfehlen Anna für den Hauptposten und Jakob für den
      Stellvertreterposten. Annika kümmert sich darum, dass diese Infos
      entsprechend weitergegeben und umgesetzt werden.
      Anna, Jakob
    responsible: Annika, Anna, Jakob
  - name: Neubesetzung ZfL
    description: Wir möchten wieder einen Posten im ZfL-Vorstand besetzen.
    result: |
      Phoebe wird von uns empfohlen. Wir informieren uns noch, wie das
      entsprechende Prozedere abläuft.
    responsible: Ole, Phoebe
  - name: Feedback Halloween
    result: War nice!
  - name: Feedback Stammtisch
    result: |
      War nice!
  - name: Zukünftiger Stammtisch
    description: Wir wollen noch einen Stammtisch dieses Semester machen.
    result: |
      Irgendwann im Januar.
    responsible: Ole
  - name: Website-Bilder
    description: Wir wollen die "Über uns"-Seite aktualisieren.
    result: |
      Mindestens alle Vorstandsmitglieder sollen Bilder und Intro-Text an
      Annika schicken. Alle anderen dürfen auch, wenn sie das möchten.
    responsible: Annika
  - name: Website-Administration
    description: Es wäre gut, eine zweite Person in die Website einzuarbeiten.
    result: Adrian hat Interesse und wird eingearbeitet.
    responsible: Annika
  - name: Kanboard
    description: |
      Vorschlag der Verwendung eines Kanban-Boards zur internen
      Organisation. Tobi und Ole haben etwas vorbereitet.
    result: |
      Die Umsetzung fand breite Zustimmung. Einladungen wurden per Mail
      verschickt. Falls es dabei Probleme gibt oder man keine Einladung bekommen
      hat, bitte am besten bei Tobi melden.
    responsible: Tobi
  - name: Fördergelder
    result: |
      Wir müssen nachfragen, ob wir für all unsere Ideen insgesamt maximal 2000€
      bekommen.

      Wir wollen Berges fragen, ob wir einen Lagerort für Brettspiele in der Uni
      bekommen.

      Antrag 1: Wir wollen Sticker/Buttons, ggf. Brettspiele.
      Antrag 2: Wir wollen einen Bildungsausflug mit Museum, Industriebesuch,
                Teambuilding in Freizeit. Idee: Hamburg

      Wir machen die Antrags-Drafts bis Dienstag Abend fertig und holen explizit
      Feedback der anderen ein!
    responsible: |
      Anna (Nachfragen-Mail, Antrag 1),
      Ole (Antrag 2),
      Jakob (Daedalic Entertainment)
  - name: Neue Kontaktperson für FSIen/FSV Phil Vernetzungsgruppe
    description: |
      Ole ist aktuell Kontaktperson und würde gerne abgelöst oder unterstützt
      werden.
    result: |
      Phoebe steigt vorerst zusätzlich mit ein und muss in entsprechende Gruppe
      aufgenommen werden.
    responsible: Ole
---
{% include proto-sitzung.md %}
