---
layout: post
title:  "Sitzung 5.3"
date:   2024-11-27 18:00:00 +0200
categories: proto

leading: Ole
protocol: Phoebe

Anwesend:
  - Ole
  - Anna
  - Jakob
  - Jan
  - Tobias
  - Phoebe
  - Fabian
  - Annika
  - Valentin
  - Adrian
Entschuldigt:
  - Karol
Abwesend:
  - Sidney
  - Stefan
  - Florian

reports:

open_themes:
  - name: Weihnachtsfeier
    current: |
      Planungen sind im Gange, es fehlen noch Informationen zu Essen, Deko und
      Aktivitäten.
    result: |
      Essen: FAUBox-Dokument wird erstellt zum Eintragen. Nicht nur süßes Essen,
      auch herzhaftes. (Fabian)
      
      Deko: Evtl. etwas an die Tafel malen und Lichterketten für die Tische
      (Phoebe)
      
      Aktivitäten: Spiele mitbringen; evtl. Powerpoint-Karaoke, Tanzen;
      Schrottwichteln.
      
      Adrian schreibt noch eine Mail, dass diejenigen, die kommen, sich zuvor
      eine Schließberechtigung für das Informatikgebäude beantragen, und zudem
      über das Schrottwichteln in Kenntnis gesetzt werden.
      
      Jakob kümmert sich um die restlichen Ankündigungen.
    responsible: Fabian, Phoebe, Adrian, Jakob
  - name: Neujahrs-Stammtisch
    current: |
     Ole hat nicht-deterministisch einen Termin ausgewählt (22.01.).
    result: |
      Ole hat berichtet, muss noch abklären, ob der Termin auch seitens der
      Professur in Ordnung ist. Angepeilt ist der 22.01.2025.
    responsible: Ole
  - name: ZfL-Vorstand
    current: |
      Phoebe wurde als stellv. Mitglied in den ZfL-Vorstand gewählt, weil
      bereits jemand auf dem Gym-Platz sitzt. Frei sind nach meinen
      Informationen noch der Platz für die Real- und Berufsschule. Das sollte
      wenn dann nochmal gecheckt werden.
    result: |
      Phoebe ist jetzt stellvertretendes Mitglied im ZfL-Vorstand. Sie suchen
      immernoch Leute für Real- und Berufsschule.
  - name: Ergebnisse Förderantrag Sticker
    current: |
      Wir haben einen Antrag gestellt, der bewilligt wurde.
    result: |
       Der Antrag wurde bewilligt. Wir müssen zu einem bestimmten Termin
       Rechnungen an die Verantwortlichen schicken; genaueres findet Anna noch
       heraus. Sowohl Sticker als auch Buttons können per Vorkasse/Rechnung
       bestellt werden. Wir brauchen noch ein Design (evtl. verschiedene für
       Sticker und Buttons), das auch Bezug zur FSI Lehramt Informatik hat.
    responsible: Tobias, Phoebe, Anna
  - name: Ergebnisse Förderantrag Ausflug
    current: |
      Wir haben keinen Antrag gestellt, weil keine Kapazität zur
      Antragsausarbeitung vorhanden war. Wir konnten keine Unternehmen
      erreichen.
    result: |
      Wir wollen aber vielleicht trotzdem einen gemeinsammen Ausflug zu einem
      Betrieb machen (z.B. Siemens oder Spike)
    responsible: Jakob
  - name: Ergebnisse Nachbesprechung ESE mit Prof. Berges
    current: |
      Anna und Jakob wollten Prof. Berges noch einmal bezüglich der ESE
      ansprechen.
    result: |
      Prof. Berges stimmt zu, dass wir künftig die ESE auf den Nachmittag
      verschieben, damit es zu weniger Überschneidungen kommt. Auch sollen wir
      uns an ihn wenden, um eine bessere Absprache zu ermöglichen. Die Folien
      der ESE finden sich auf der Seite des Departments.
      
      Anna fragt noch einmal nach, ob wir die Folien ebenfalls zugeschickt
      bekommen.

    responsible: Anna

new_themes:
  - name: Schrank für die FSI
    description: | 
      Wir hätten gerne einen Schrank, um Dinge darin aufzubewahren (z.B.
      Spiele).
    result: |
      Wir bekommen möglicherweise einen Schrank im CIP-Pool des 5.Stocks zugeteilt, um darin
      Dinge aufzubewahren. Das ist aber noch nicht final abgeklärt und wir müssen dran bleiben.
    responsible: Anna
  - name: FSI-Zimmer
    description: |
      Man könnte mal wieder darüber reden, ob wir ein FSI-Zimmer
      möchten und ob wir uns darum kümmern können.
    result: |
     Wir hätten gerne ein Zimmer, aber das scheint unmöglich, da keine
     Räumlichkeiten zur Verfügung stehen. Wir wollen trotzdem bei der FSV Tech
     (Adrian) und FSI Informatik (Ole) nachfragen, ob sie einen Raum für uns
     hätten/wüssten oder bereit wären, ihren Raum mit uns zu teilen.
    responsible: Ole, Adrian 
  - name: Minecraft-Server
    description: |
     Jan und Jakob wollen einen Minecraft-Server erstellen.
    result: |
     Jan hat ein Regelwerk geschrieben. Der Server soll vorallem dazu dienen,
     Kontakte zu knüpfen.Das Projekt wird ca. 2 Monate laufen; in dieser Zeit
     wird er von Jan und Jakob finanziert. Offizieller Starttermin ist der
     01.12.2024. Wer Interresse hat, soll sich einfach bei den beiden über
     Discord oder Signal melden.
    responsible: Jan, Jakob 
  - name: Neugestaltung der Website
    description: Adrian hat unsere Website neugestaltet.
    result: |
     Adrian hat uns ein neues Website-Design vorgesellt. Es wurden Verbesserungen
     vorgeschlagen. Wird ein längeres Projekt. Alle finden die Idee gut.
    responsible: Adrian
---
{% include proto-sitzung.md %}
