---
layout: post
title: "Sitzung 6.1"
date: 2025-04-23 18:00:00 +0200

leading: Ole
protocol: Adri, Anni, Valli

Anwesend:
  - Adrian
  - Fabian
  - Luisa
  - Ole
  - Anni
  - Jakob
  - Jan
  - Sidney
  - Tobi
  - Valentin
Entschuldigt:
  - Anna
  - Timm
Abwesend:
  - Florian
  - Karol
  - Phoebe
  - Stefan
---
{% include proto-orga-new.md %}

## ZP 1: Protokoll-Handling
Anna und Ole streben an, dass Protokolle von allen Personen geschrieben werden können.
Dafür werden Protokoll-Entwürfe über [StuveNotes](https://notes.stuve.fau.de) erstellt.
Insbesondere können auch mehrere Personen zusammen Protokoll schreiben!
Im Anschluss an die Sitzung kümmert sich eine technisch versierte Person _zeitnah_ darum, das Protokoll in das zugehörige Repo einzupflegen.

Zur Übersicht ist hier ein potenzieller Dummie, um eine Vorlage wie diese zu erstellen:

```md
---
layout: post
title: "Sitzung 6.1"
date: 2025-04-23 18:00:00 +0200

leading: Ole
protocol:

Anwesend:
  - Ole
Entschuldigt:
  -
Abwesend:
  -
---
{% raw %}
{% include proto-orga-new.md %}
{% endraw %}

## ZP 1: Protokoll-Handling

## TOP 1: FSV-Werbung
```

## ZP 2: Protokoll-Aufbau
Zur Vorbereitung des Protokolls kann sich an den TOP's aus der Tagesordnung orientiert werden. Spontane Themen können ja einfach als Zusatzpunkte (ZP's) deklariert werden, um nervige Neunummerierungen zu vermeiden.

## TOP 1: FSV-Werbung - Bitte um Beteiligung
- Übersicht über hochschulpolitische Gremien: 
![](https://notes.stuve.fau.de/uploads/5da2c922-725f-4024-92b4-71702a0de129.png)
Weitere Infos zur Hochschulwahl z.B. auf den [Seiten der StuVe](https://stuve.fau.de/mitbestimmung/wahlen/) oder der [FAU](https://www.fau.de/fau/leitung-und-gremien/hochschulwahlen/#collapse_1)
- Michael Ruppert hat (FSV Phil) Werbung für die Hochschulliste der philosophischen Fakultät gemacht, sowie die Rolle der FSV erläutert. (Besonderer Wert wurde auf den Wert einer Lehramtsvertretung gelegt, aufgrund der besonderen Beschaffenheit der Fächer). Auch auf die FSIen Liste des studentischen Konvents wurde verwiesen
- Leon (FSV Nat) hat darauf hingewiesen, wie wichtig es ist Leute aus vielen Fächern zu haben
- Sitzungen bei FSV Nat ca. einmal pro Monat
- Ole sagt die Sitzungen sind eher pragmatisch und nicht ewig (z.B. ca. 2h/Sitzung bei FSV Phil), ein weiteres Engagement ist möglich aber nicht zwingend (Michael)
- Man kann jeweils für sein erstgewähltes Fach antreten (was ist mit Zweitfach? -> vermutlich eher nicht), auch als LA-Student, Überprüfung über Fakultätszuordnung in Campo (erstes Fach in Campo)
- Michael fragt zur Sicherheit nochmal beim Wahlamt nach
- nächste Woche Listentreffen der FSIen-Liste NatFak (vgl. Email) [Terminklick](https://terminklick.stuve.fau.de/poll/SRD4yad1DQ/), [WhatsApp Gruppe](https://chat.whatsapp.com/E3cogQhDIfX5ygKKyPKyXf)

## TOP 2: FSI-Vorstellungen in den Vorlesungen
### Biologie
- Biologie II: **Di**, Mi (**10**-12) -> (Ole, Fabi, Adri am 29.04.)
### Chemie
- **Mi**ttwoch **8:30** (2. Semester) -> (Luisa, Sidney am 07.05.)
- **Mi**ttwoch **10:15** (4. Semester) -> (Luisa, Adrian am 07.05.)
### Informatik
- TheoInf: Do (12-14)
- EidA: **Di** (**14**-16), Do (14-16) -> (Adrian, Fabian, Luisa am 06.05.)
### Mathematik
- Analysis II: Mo (8-10), Do (10-12) 
- Lineare Algebra II: **Mi**, Fr (**12**-14) -> (Ole, Tobi, Fabian am 30.04.)
### Physik
- Mo, **Mi**, Fr: **10** Uhr, eigtl. jeweils alle da, Alternativ würden auch die Profs. vorstellen

### Vorstellung in den Didaktik-Vorlesungen
Nach Möglichkeit in nächsten beiden Wochen, um Kneipentour anzukündigen
- Biologie und Chemie:
     - ist beides in Nürnberg :(
     - Luisa könnte es in Chemie ansprechen, wenn sie eh da ist
     - 08.05. Chemiedidaktik
- Mathematik:
    - ist vermutlich **Mo**ntag **10**-12 Uhr
    - -> Ole und Luisa
- Physik:
    - Ole fragt Antonia wann und wie sinnvoll (Redundanz zu anderen Fächern)


### Zeitlicher Ablauf:

- Mo, ? 10 Uhr Mathe Didaktik (**Ole**, Luisa)
- Di, 29.04. 10 Uhr Biologie II (**Ole**, Fabi, Adri)
- Mi, 30.04. 12 Uhr Lineare Algebra II (Ole, **Tobi**, Fabian)
- Di, 06.05. 14 Uhr EidA (**Adri**, Fabian, Luisa)
- Mi, 07.05. 08:30 Uhr Chemie 2. Semester (**Luisa**, Sidney)
- Mi, 07.05. 10:15 Uhr Chemie 4. Semester (**Luisa**, Adrian, Ole)
- Mi, 07.05. 10:15 Uhr Physik (**Luisa**, Adri, Ole)
- Do, 08.05. Chemie Didaktik (**Luisa**, Sidney)
- ?, ? Physik Didaktik evtl. (**Ole**)

### Was soll grob gesagt werden?:
- Einladung zum Kneipenabend
- Teilnahme verpflichtet nicht zu Aufgaben
- Ermöglicht Ansprechen von Problemen im Studiengang
- viele lustige Events




**Funfact: Wütender Blick von Ole auf Jakob o.o**
**Interessiertes "Ahh"-Geräusch von Ole in Reaktion auf Campo**

## TOP 3: Buttons/Sticker
- Buttons: werden im FSI Beutel (hauptsächlich bei Ole) gelagert und zu folgenden Events immer mitgebracht:
    - FSI-Sitzungen
    - FSI-Veranstaltungen (z. B. Kneipenabend, Stammtische etc.)
- Sticker: ebenso wie Buttons, über weitere Verteilung herrscht noch Uneinigkeit
![](https://lehramt-mint.fsi.fau.de/wp-content/uploads/2025/04/nett-hier.png)

## TOP 4: Bericht von der Sitzung der FSV Nat
- Es gibt pro Department 3 lehramtsbezogene Sitze, teils gebunden an Lehramt, teils freiwillig so vergeben. Diese werden ab sofort von der FSI LA-MINT vergeben.
- Die aktuellen Amtsinhaber werden bei unbefristeten Posten in einer FSI LA-MINT Sitzung mit vorheriger Ankündigung neugewählt. Der bisherige Amtsinhaber wird auch entsprechend informiert und soll sich dann mit uns in Verbindung setzen.
- Befristete Positionen werden nach Ablauf der Zeit neu besetzt und bleiben bis dahin im Amt.
- Die Stuve Infrastruktur darf von uns verwendet werden.
- Die FSI LA-MINT ist auf dem FSI Verteiler der NatFak
- Die [FSI-Richtlinien]() (Link folgt) müssen eingehalten werden, um weiter von der FSV Nat unterstützt zu werden.


## TOP 5: Helfendensuche WHHFSF
- am 15.05. ist das Sommerfest der FSIen des Informatikturms
- Helfende für Aufbau/Abbau/Essensverkauf gesucht, wir sollen Präsenz zeigen
- Anmeldung [hier](https://umfrage.stuve.fau.de/478951) 

## TOP 6: Stammtisch
- LA Informatik Stammtisch mit Lehrstuhl soll beibehalten werden, weil es so schon etabliert ist
    - VL-Woche 3 (KW19) Mittwoch
- LA Südgelände/MINT Stammtisch soll es neu geben, mal schauen, wie viele Leute teilnehmen
    - VL-Woche 5 (KW21) Mittwoch
- Für die einzelnen Fächer kann man dann in Zukunft sehen, ob sich da was zusammenfindet bzw ob sich fächermäßig was aus dem LA-MINT Stammtisch herauskristallisiert

## ZP 3: Kneipentour
- ca. 4 Kneipen, mögliche Kneipen: Gambrinus (als erstes), Spruz, Wort und Klang, Transfer
- "Side-Quest" (Spiele oder so) pro Kneipe
- Details werden in der Gruppe noch geklärt
- Plan bis Sonntag (27.04.), der dann bei den Werbungsveranstaltungen grob kommuniziert werden kann
    - VL-Woche 4 (KW20) Mittwoch

## TOP 7: Übersicht über aktuell angewandte Policies
- Ole erstellt momentan ein Dokument, in dem alle aktuellen Dienste und Plattformen gesammelt werden und wie das ganze genutzt und weitergegeben werden kann
- stay tuned

## ZP 4: Zukunft des Discord-Servers
- Discord Server ist aktuell sehr auf Informatik ausgerichtet und recht tot
- Vorschläge: Reduktion des Servers auf einen Server pro MINT-Fach, statt einem Channel pro Studienfach, Discord auflösen (aufgrund geringer Nutzung), open source Alternative "Revolt"
- Allgemein: Lasst uns doch **Kanboard** mal alle regelmäßig nutzen, da kann man auch gut speichern und strukturieren (man kann dafür übrigens auch Benachrichtigungen über Signal bekommen) -> bitte "einarbeiten" und nutzen (z.B. Karten selbst erstellen)
- für die Chatfunktion sind wir eigentlich glücklich mit **Signal**, aber es ist aktuell etwas unübersichtlich (*Profilbilder, Gruppennamen etc. sollten angepasst werden*) und es kann nichts sinnvoll gespeichert werden (-> lass dafür mal Kanboard besser nutzen)
- wir haben gerade keinen sinnvollen Usecase für Discord -> auf Eis
