---
layout: post
title:  "Tagesordnung 6.1"
date:   2025-04-23 14:30:00 +0200
categories: to
---

# TOP 0: Sitzungsstart und Pizzabestellung

# TOP 1: FSV-Werbung (_Leon, Michael, ..._)

# TOP 2: FSI-Vorstellungen in den Vorlesungen (_misc._)

# TOP 3: Buttons/Sticker (_Fabian, Ole_)
- Wie werden die verteilt?
- Muss das noch irgendwie dokumentiert werden?

# TOP 4: Bericht von der Sitzung der FSV Nat (_Ole_)
- Informationen zum Verfahren von zu besetzenden Gremienposten

# TOP 5: Helfendensuche WHHFSF (_Ole_)
- [Umfrage existiert](https://umfrage.stuve.fau.de/478951).

# TOP 6: Stammtisch (_Ole_)
- Stammtisch für das gesamte MINT-Lehramt oder nur für Informatik?
- Beides?
- Verschiedene Stammtische?

# TOP 7: Übersicht über aktuell angewandte Policies (_Ole_)
- Dokument wird erstellt.
