---
layout: post
title:  "Sitzung 5.5"
date:   2025-01-08 18:00:00 +0200
categories: proto

leading: Phoebe
protocol: Ole

Anwesend:
  - Ole
  - Phoebe
  - Tobias
  - Fabian
  - Anna
  - Timm (FSI INF)
  - Jakob
  - Jan
  - Adrian
Entschuldigt:
  - Annnika
  - Karol
Abwesend:
  - Valentin
  - Sidney
  - Stefan
  - Florian

reports:
  - committee: Stuve
    name: Gründung eines AK Hochschulsportreform
    description: |
      Ole möchte einen AK Hochschulsportreform gründen. Falls das so passiert,
      freut er sich über Unterstützung.

open_themes:
  - name: FSI-Zimmer
    current: |
      Wir haben uns Gedanken gemacht, die wir mit der FSI INF teilen möchten.
      Konkretes hierzu steht im letzten Proto.
    result: |
      Unser gemeinsamer Vorschlag ist, dass wir auch Schließberechtigungen
      bekommen können, wenn Leute bei der FSI LA-INF aktiv sind, ähnlich zur
      Policy der FSI INF.

      Themen wie Kühlschrank-/Getränkemitnutzung wurden offen gelassen, da hier
      eine Meinung seitens der FSI INF notwendig ist.
    responsible: Ole

new_themes:
  - name: Feedback Weihnachtsfeier
    description: |
      Es wurden verschiedenene Spiele gespielt.

      Die kulinarische Vielfalt wurde gelobt.

      Auf- und Abbau lief gut. Ggf. sagen, wenn man Hilfe braucht.

      Es waren nur 3 Nicht-FSI-Leute da.

      Anscheinend hat die Ankündigung via FAU-Newsletter nicht geklappt.
    result: |
      Bei zukünftigen Events versuchen, Termine nicht auf den Abend vor
      Miniklausuren zu legen.

      Ggf. solche Feste mit anderen FSIen (Inf?) gemeinsam durchführen?

      Frühzeitigere Anfragen bzgl. Material (z.B. Kocher)

      Planungen sind Sache des Planungsteams, nicht der FSI-Sitzung. Die
      FSI-Sitzung ist ein Entscheidungs-, kein Planungsgremium.

  - name: Helfenden-Akquirierung für das Infoturm-Sommerfest
    description: |
      Es ist ein Infoturm-Sommerfest in Planung. Beteiligt sind die FSIen des
      Infoturmes. Gesucht werden Leute für die Hauptorga sowie als normale
      Helfende. Das Ganze soll vs. Mitte Mai stattfinden.
    result: |
      Ole und Fabian beteiligen sich vsl. an der Haupt-Orga. Phoebe und Jan
      haben außerdem Bereitschaft bekundigt, am Fest selbst mitzuhelfen.
    responsible: Ole, Fabian

  - name: Erweiterung der FSI LA-INF zur FSI LA-Südgelände
    description: |
      Zur Verbesserung der Repräsentation der Lehramtsstudiengänge wäre es eine
      Überlegung, unsere FSI entsprechend zu erweitern. Das hätte den Vorteil,
      dass eine Koordination z.B. bei Ersti-Veranstaltungen leichter fällt und
      auch die Verknüpfung am Campus verbessert werden kann.
    result: |
      Wir gründen eine entsprechende Planungskommission und fragen zunächst die
      anderen FSIen nach ihrer Meinung diesbezüglich. Vermutlich ist das Konzept
      nur unter der Prämisse umsetzbar, dass nur die in der FSI vertretenen
      Studiengänge sinnvoll unterstützt werden können.
    responsible: Ole, Anna, Phoebe, Adri

  - name: Mitgliederwechsel
    description: |
      Timm B. (Informatik M.Sc.) möchte der FSI beitreten.
    result: |
      Wurde einstimmig angenommen.
    responsible: Ole
---
{% include proto-sitzung.md %}

# Sonstiges

Denkt bitte daran, Protos gegenzulesen!
