---
layout: post
title: "Sitzung 6.4"
date: 2025-06-03 20:00:00 +0200

leading: Ole
protocol: Ole

Anwesend:
  - Anna
  - Fabian
  - Ole
  - Sidney
  - Tobi
  - Peter (Gast)
  - Sofia (Gast)
  - Lars (Gast,FSV Tech,Ref IT,FSI INF)
Entschuldigt:
  - Adrian
  - Annika
  - Jakob
  - Jan
  - Luisa
  - Timm
  - Valentin
---
{% include proto-orga-new.md %}

## ZP 1: Entsendung in den Studienausschuss Physik
- Kandidaten: Fabian
- Vorgeschlagen wird Fabian

## ZP 2: Studierendenzahlen
- Wir sind wohl aktuell für ca. 1200 Studierende verantwortlich.
- Anna sendet noch die konkrete Aufschlüsselung.

## ZP 3: Besetzung weiterer Posten in der Physik
- Schaffen wir vsl. nicht.
- Wir würden uns wünschen, wenn einzelne Entsendungen aus der FSI M/Ph/DS explizit im Namen der FSI Lehramt MINT passieren, damit wir auch entsprechende Informationen enthalten.
- Anna oder Fabian kümmern sich zeitnah darum, das an die FSI M/Ph/DS zu kommunizieren. Wer genau, wird untereinander geklärt.

## ZP 4: Kommunikation mit anderen Fach-FSIen
- Mail wird geschrieben

## ZP 5: Bericht aus der FSV Nat bzgl. Repräsentation in Gremien
- War noch wütender über die Rückmeldung der Departments
- Es ist weiterhin so, dass wir die Lehramtsposten übernehmen sollen!
- Unklar, was die FSV als nächste Schritte unternimmt
- Sinnvolles Vorgehen ("Taskforce Anna, Ole, FSV Nat") wird angestoßen.

## ZP 6: Postenvergabe für Gremien
- Wir möchten in Zukunft folgendes Verfahren:
  1. Der Vergabeplan wird in der entsprechenden Studiengangsgruppe angekündigt.
  2. Auf der entsprechend angekündigten FSI-Sitzung wird die Entsendung entschieden.
  3. Anschließend wird die Vergabe weiterkommuniziert.
- Alle sind dafür.

## ZP 7: Website-Serverzugang
- Website-Admins sollen überprüfen, wer Serverzugang hat, aktuell ist nur Annika eingetragen
- Falls das aktualisiert werden soll, bitte an ref-it rückmelden.
