---
layout: post
title:  "Sitzung 6.3"
date:   2025-05-21 18:00:00 +0200
categories: proto

leading: Anna
protocol: Timm

Anwesend: 
    - Anna
    - Jakob
    - Adrian
    - Phoebe
    - Timm
Entschuldigt:
    - Jan
    - Valentin
    - Tobi
    - Luisa
    - Ole
---

{% include proto-orga-new.md %}

## TOP 1: Bericht Kneipentour (Jan)
- Fällt aus, da Jan nicht da ist
- Wird auf nächste Sitzung verschoben

## TOP 2: Bericht WHHFSF (Ole, Fabian)
- 6 Leute haben mitgeholfen bei Helferschichten.
- Fest hat gut funktioniert und war gut besucht.
- Endabrechnung steht noch aus.

## TOP 3: Stammtisch-Bericht (Ole)
- Wr waren im "La Pasion".
- Anwesend waren Informatik-Studis, Informatik-Didaktik und Mathe-Didaktik
- AUf 30 Leute war reserviert, nur ~17 waren anwesend wegen vermutlich Krankheit oder Unzuverlässigkeit
- Es gibt Vorschlag, ein neues Restaurant zu suchen
## TOP 4: Ankündigungspolicy (Ole)
- Grundlage dafür, wer wie Events ankündigen soll:
- Vorschlag Anna:
    - Verantwortung für Ankündigen beim Eventorganisatoren
        - sollen sich notfalls Hilfe holen bei FSI wegen bpsw. Plakaten
        - Sollen Website-Menschen Bescheid geben und formatierte Daten geben
            - Können hierfür Website-Rechte erhalten von Website-Menschen
    - **Events sollen beim Kanban-Board notiert werden von** entweder Protokoll-Menschen oder **Event-Menschen**
        - Argument für Protomenschen: Notizen könnten verständlicher sein, weil Event-Menschen die für Proto-Menschen erklären müssen.
        - Arguement für Event-Menschen: Zwang zur Kanban-Board-Nutzung, Können über längere Zeit ihre Notizen maintainen
        - **Konsens, dass Event-Menschen das besser machen sollen**
    - **Sitzung kontrolliert, ob Eventmenschen Kanban-Board Event-Notizen pflegen**
- Es gab Konsens zu Annas Vorschlag
- Eventorganisation
    - Wünsche für Nützliche Dokumente: Ansprechpartner-Sammlung, Übersicht welche Kanäle (Gruppen, Emails, Verantwortliche) es zum Ankündigen gibt
        - Auflistung der Kanäle: Mailverteiler, Signalgruppen, Website, Plakate
    - Lagerorte für Dokumente:
        - Vorschlag, dass auf Stuvepad verlagern, damit jeder mitwirken kann
        - Idee Dokument über FAUBox teilen
        - Idee das Dokument auf der Website passwortgeschützt zu stellen
    - Phoebe will sich damit in nächster Zeit beschäftigen
    - Mehr Menschen hierfür auf der nächsten Sitzung gefunden werden
    - Dran denken, dass Ole Resourcensammlung erstellt, wo man die Dokumente mit eintragen kann
## TOP 5: Präsenz aufbauen bei Departments (Ole, Anna)
- FSI soll Ansprechperson für viele Angelegenheiten seit, deswegen müssen wir bekannt sein
- Vorschläge für Studis in Gremien machen gerade andere FSIen, weswegen wir bei den Gremien anfragen müssen
- Stand der Anfragen über FSI LA-MINT bei bestimmten Fächern:
    - ~~Bio ja, Zustimmung & Kooperation von deren Seite~~
    - ~~Mathe nein, macht bisher andere Fachschaft~~
    - Unklare Situation gerade.
## TOP 6: StuKo-Bericht aus der Informatik (Jakob, Anna)
- Wahlpflichtwechsel nach 4. Nichtbestehen.
- Keine Vorraussetzung für Deutsch A2 Pflicht, da illegal
- Evaluationen: Ab WS 25/26 werden Teile der Rohdaten veröffentlich (Keine Freitextkommentare, nur %-Zahlen) 
    - Idee, das zu visualisieren
- Allgemeines Problem, dass viele Studis zur Erstprüfung angemeldet sind und nicht erscheinen
    - Das liegt eventuell an dem Scheinwissen, dass man für Erstklausur angemeldet sein muss, damit man bei der Nachklausur mitmachen kann
        - Forderung: FSI über StuKo Bescheid geben, dass Profs Bescheid geben, dass man sich einfach so bei Zweitklasuren anmelden kann
- Datenauswertung:
    - Nicht genügend Daten für Lehramt-Studis
    - Niedrige Bestehensquoten
        - Soll FSI Profs fragen, dass sie Vorlesung besser strukturieren??
    - Abschlussquote ist erschreckend niedrig
        - Soll FSI anmerken, dass Hochschuldidaktik beachtet werden soll?
        - Andere Unis haben doppelt so gute Abschlussquoten (~40%)
- Neue Angestellte für SSC Master AI
- HiWi-Posten für StuKo: Unterstützung für Vorstand
    - Bei Infos an Prof. Berges oder Prof. Milius wenden
- Nächster Termin 9. Juli
## TOP 7: Vorschlag von Prof. Lindmeier (Anna)
- Neue Professorin für Didaktik der Mathematik
- Es geht um einen Antrag auf einen Pool, betreffend Lehramt-Mathematik/Mathematik-Studierende
    - In Analysis I & Lineare Algebra I sollen Aufgaben mit Bezug zum Schulstoff auf den Übungsblätter sein
    - Aufgaben sollen verpflichtend für LA-Studis sein, optional für andere Menschen, womit denen Bezug zum Schulstoff gezeigt wird.
- Will Unterstützung der FSI dafür
- Einstimmig Abstimmung
- Anna schreibt Mail
    - Phoebe will Mailinhalt verfassen
## TOP 8: Neues regelmäßiges Event “Diskussionskreis Lehramt” (Anna)
- Anna will semi-regelmäßiges Talkrunde organisieren.
- Leute aus Didaktiken & Lehramt-Studis sollen an nem Abend gesammelt werden und sollen zum Rahmenthema diskutieren: ("Digitalisierung", "Unterricht & Nachhaltigkeit", "Hochschulbildung von Lehrkräften")
- Vielleicht Vortrag von Prof/Mittelbau halten lassen als Diskussionsstarter
- "Offene StuKo"
- Jakob will mitwirken, Anna organisiert weiter
## TOP 9: KoaLa (Anna, Jakob)
- 6. Konferenz aller Lehramtsstudierden findet statt von 6. bis 10. Juni
- Sollen bestimmte Themen dort angesprochen werden?
- Vorrausichtlich zu besuchende AKs von unseren Vertretern:
    - Mobbing
    - Gendersexualität / Sexuelle Bildung im Lehramt
    - Nachhaltigkeite Entwicklung in der Schule
    - Wertschätzen der Lehrkräftebildung
## TOP 10: Status FSI-Schrank (Anna)
- Wird auf unbestimmte Zeit vertagt
## ZP 1: ZFL-Bericht (Phoebe)
- ZFL Sitzung ist stattgefunden
- [Gutachten der bay. Komission für Lehrerbildung](https://www.km.bayern.de/download/4-25-05/Gutachten-zur-Weiterentwicklung-der-Lehrkra%CC%88ftebildung-in-Bayern-2.pdf)
    - "Um schulbezogene Bildung attraktiver zu gestalten", da Lehrermangel
    - Problemfelder mit Lösungslinien:
        - Konsequenteren Forschungsbezug --> 
        - Umgang mit Heterogenität --> Studierende da vorbereiten über beide Lehrerbildungsphasen
        - Eckpunkte zu Weiterentwicklung der Lehrkräftebildung
            - Kohärenz durch Implementierung Core Practices?? (Buzzword-bingo)
            - Mehr Praxis als lehrvolle Phasen
            - Kohärenz zwischen Phasen zwischen Uni und Ref
            - "Jetzt wird es gottlos." ~ Phoebe
            - 1. Staatsexamen soll nicht abgeschafft werden (Im anderen Bundesländer wurde), aber kompetenzorientiert weiterentwickelt
            - 300 ECTS für Realschule-, Mittelschule- & Gymnasiumstudium (statt 270 ECTS davor)
                - Da Lehrerberuf nicht so hoch angesehen wird??
                - "Die meisten brauchen sowieso länger"
        - Quereinsteiger sollen sich dafür nachqualifizieren
    - Aussagekräftige Daten für Weiterentwicklung der Lehrerausbildung wurden gefordert
    - Politische Willenerklärung zur Empfehlungen der Kommission
    - Kurzfristige Maßnahmen: Lenkungskreis und Arbeitsgruppen
- Leute quatschen gerade kreuz & quer
- FSI will sich beschweren wegen dieser Sitzung. Wirklich. Petition an bayerischen Landtag wurde vorgeschlagen.
- "100k€ und wir bekommen keinen Schrank"
- CAMPO soll für Lehrämtler umgebaut ist
- Examensfeier am 29.07.2025

## Sonstiges
- In Protokollen muss das Prädikat `Abwesend` nicht mehr angegeben werden, da die Daten redundant sind.
