---
layout: post
title: "Mitgliederversammlung 6.0"
date: 2025-04-09 18:00:00 +0200
categories: proto

leading: Phoebe, Ole
protocol: Ole, Anna

Anwesend:
  - Adrian
  - Anna
  - Annika
  - Fabian
  - Jakob
  - Jan
  - Lukas (neu)
  - Luisa (neu)
  - Ole
  - Phoebe
  - Sidney
  - Stefan (verspätet, erst nach den Wahlen dazugekommen)
  - Timm B.
  - Valli
Entschuldigt:
  - Karol
Abwesend:
  - Tobi
---

## TOP 0: Organisatorisches

<b>Sitzungsleitung: {{ page.leading }}</b>

<i>Protokoll: {{ page.protocol }}</i>

Anwesenheit:

<table>
<tr>
<th>Anwesend</th>
<th>Entschuldigt</th>
<th>Abwesend</th>
</tr>
<tr>
<td>
<ul>
{% for person in page.Anwesend %}
	<li> {{ person }} </li>
{% endfor %}
</ul>
</td>
<td>
<ul>
{% for person in page.Entschuldigt %}
	<li> {{ person }} </li>
{% endfor %}
</ul>
</td>
<td>
<ul>
{% for person in page.Abwesend %}
	<li> {{ person }} </li>
{% endfor %}
</ul>
</td>
</tr>
</table>

## TOP 1: Vorstellungsrunde u.Ä.

Zwei neue Gesichter!

## TOP 2: Jahresrückblick

Aktivitäten, die wir organisiert haben:
- ESE inkl. RIP, Kneipentour, TF-Rallye-Stand
- Zwei Stammtische
- Halloweenfeier
- Weihnachtsfeier
- CIP-Spieleabend

Veränderungen:
- Neue Website
- Interne Organisation mit Hilfe eines Kanbanboards
- Mehr T-Shirts
- Neue Satzung
- Umbenennung von FSI LA-INF zu FSI LA-MINT

Gremien-Arbeit:
- Studienkommission (StuKo) Informatik: Anna und Jakob haben Annika abgelöst.
- ZfL-Vorstand: Phoebe hat Sidneys Posten übernommen.

## TOP 3: Status-Check AG's

Ansprechpartner Arbeitsgruppen (AG's):
- Events: **Ole**
- Jura: **Annika**

Ansprechpartner Einzelprojekte:
- Notenrechner: **Karol**
- ~~ESE 2024: Ole~~
- ESE 2025: _tba._

Administrative Dienste:
- Discord: **Ole, Sidney**
- Drive (Materialsammlung): **Karol**
- Evaluationen: **Stefan**
- Github: **Ole**, _tba._
- Gitlab: **Ole**
- Kanboard: **Ole, Tobi**
- Mails: **Ole, Jakob**
- Signal: _tba._
- Terminklick: **Ole**, _tba._
- Website: **Adrian, Annika**

## TOP 4: Vorstandswahl

Organisatorische Hinweise:
- Heute dürfen auch neue Mitglieder wählen, somit sind alle Anwesenden stimmberechtigt. Das wurde in der letzten Sitzung vereinbart.
- Die Beschlussfähigkeit wurde festgestellt.
- Studienfachvertretungen müssen heute nicht besetzt werden  (wir wollen Leute nicht überrumpeln).

Alter Vorstand:
- 1. Vorsitz: Phoebe
- 2. Vorsitz: Ole
- Beisitzer: Anna und Jakob

### TOP 4.1 Wahl des 1. Vorsitzes

Kandidaturen:
- Anna
- Ole

Gewählt wurde **Ole**.

### TOP 4.2 Wahl des 2. Vorsitzes

Kandidaturen:
- Anna
- Phoebe

Gewählt wurde **Anna**.

### TOP 4.3 Wahl der Studienfachvertretungen

Aufgrund des Gründungscharakters dieser Versammlung wurde beschlossen, dass die Studienfachvertretungen auch von allen Anwesenden (nicht nur von den entsprechenden Studierenden) gewählt wurden. Es wurde den anwesenden Studierenden der entsprechenden Fächern pro Wahl ein entsprechendes Veto-Recht nach der Wahl eingeräumt, welches nicht genutzt wurde.

#### TOP 4.3.1 Wahl der Studienfachvertretung Biologie

Kandidaturen: /

Es wurde keine Studienfachvertretung Biologie gewählt.

#### TOP 4.3.2 Wahl der Studienfachvertretung Chemie

Kandidaturen:
- Luisa

Gewählt wurde **Luisa**.

#### TOP 4.3.3 Wahl der Studienfachvertretung Informatik

Kandidaturen:
- Jan
- Adrian
- Jakob

Gewählt wurde **Adrian**.

#### TOP 4.3.4 Wahl der Studienfachvertretung Mathematik

Kandidaturen:
- Anna

Gewählt wurde **Anna**.

#### TOP 4.3.5 Wahl der Studienfachvertretung Physik

Kandidaturen:
- Fabian

Gewählt wurde **Fabian**.

## TOP 5: Zusammenfassung der vertretenen Fächer

Es wurde festgestellt, dass wir aktuell die Fächer Chemie, Informatik, Mathematik und Physik sinnvoll vertreten können. Biologie lässt sich gerade schwer vertreten, da wir keine Biologie-Mitglieder haben. Wir freuen uns deshalb besonders über Unterstützung in dieser Richtung!

## TOP 6: Pläne für das nächste Semester

Mögliche Events:
- Wandertag (Überlegung: sollte vielleicht vor Sommerfesten stattfinden) (Plan: Anna)
- CIP-Spieleabend (Ole)
- Kneipentour zu Vorlesungsbeginn? (Annika, Jan)
- ESE 2025
- Stammtisch(e)
- Bowling (Sidney, Ole)
- weitere Vernetzung? z.B. andere Stammtische (Annika) 
- Kontakt zu Berufspädagogen aufnehmen (Ole)

## TOP 7: Mit anderen FSIen abstimmen: Bedeutung FSI-Arbeit

Wir haben viele Rückmeldungen bekommen, dass Leute nicht beitreten wollen, weil bei Mitgliedschaft in zwei FSIen "zu viel Arbeit ist". Wir wollen klarstellen und vielleicht kommunizieren, dass man bei uns in der FSI gar nichts tun muss, um Mitglied zu sein. Wir wollen niemandem, der nicht will, Arbeit auflasten. Man darf bei uns auch um des Sozialen willen teilnehmen. Unsere primäre Aufassung von FSI-Arbeit ist, dass man eigene Probleme ansprechen können möchte. Oder Ideen für Spaß-Aktionen aufbringen möchte, ohne die zwingend selbst organisieren zu müssen.

## TOP 8: Sitzung der FSV Nat

Am Montag, 14.04.2025, 12-14 Uhr ist die nächste Sitzung der FSV Nat (via Zoom). Die FSV muss uns als FSI anerkennen in dem Sinne, dass sie uns die Aufgabe deligieren soll, Gremienplätzeberufungen für die studentischen Vertreter für die Lehramtsstudiengänge zu übernehmen.

Unser Ziel ist es, dass wir grundsätzlich diese Kompetenz möchten, da alle FSIen gesagt haben, dass es gut wäre, das Lehramt aus ihren aktuellen FSIen rauszutrennen. Wir finden eine Zusammenarbeit mit den anderen FSIen trotzdem sinnvoll, wir möchten aber, dass entsprechende Berufungen über uns laufen, weil sonst unsere "Gründung" witzlos war und die Unterstützung der anderen FSIen dann keinen Bestand hätte.

## TOP 9: Bei Departments melden

Wir wollen in Mailinglisten, die Leute sollten wissen, dass wir existieren und wir sollten herausfinden, was wo für Gremien existieren. Deswegen sollten wir die Geschäftsstellen/Dekane der einzelnen Departments ansprechen und informieren. Das hat Zeit bis nach der FSV-Sitzung der NatFak.

## TOP 10: ESE

Wir werden wieder eine ESE für den Studienstart WiSe 24/25 organisieren. Dafür müssen wir uns frühzeitig mit den anderen neuen Partner-FSIen absprechen, wie das grob ablaufen wird. Damit erst Juli zu starten, ist definitiv zu spät.

## TOP 11: Hackathon

Karol möchte wieder einen Edu-Hackathon organisieren. Entsprechende Umfragen sind in der Inf-Gruppe, bitte meldet Interesse bei Interesse an.

## TOP 12: Veranstaltungen auf der Webseite & Vorstand?

Wollen wir, dass alle Vorstandsmitglieder die Berechtigungen haben, Veranstaltungen auf der Webseite zu erstellen? 

Vermutliche Lösung: Wer meint, diese Berechtigung zu benötigen, kann sie anfragen.
_Nachträgliche Anmerkung von Ole: Evtl. wäre es gut, das irgendwie zu dokumentieren. Würde mich da mit adm-website zusammensetzen._

## TOP 13: Evaluation

Ist das noch Stefans Aufgabe? Ja.

Idee: Eventuell Evaluation auf andere Studiengänge ausweiten?

Macht eh keiner im Moment, hat vermutlich keinen Zopf...

"Neu beleben"? 

Idee wird nochmal angeschaut, wenn sich alles eingespielt hat. 

Wir versuchen jetzt erstmal, das unter den Informatikstudis wiederaufleben zu lassen.

## TOP 14: PLATSCH-Gruppe

Wir sollten die Gruppe wiederaufleben lassen. Stefan und Fabian kümmern sich darum.

## Nachträgliches

Protos werden ab sofort in einem freieren Format veröffentlicht, wie man bereits an diesem Protokoll sieht.
