---
layout: post
title:  "Sitzung 5.7"
date:   2025-02-26 18:00:00 +0200
categories: proto

leading: Ole
protocol: Ole

Anwesend:
  - Ole
  - Fabian
  - Jan
  - Adrian
  - Annika
  - Valentin
  - Sidney
Entschuldigt:
  - Tobias
  - Phoebe
  - Karol
  - Anna
  - Timm
  - Jakob
Abwesend:
  - Stefan
  - Florian

reports:
  - committee:
    name:
    description: |

open_themes:
  - name: FSI Lehramt Südgelände
    current: |
      Es wurde eine große Satzungsänderung vorbereitet.

      Die Mitgliederversammlung wird auf März-Mai verschoben.

      Die neuen Studiengänge LA-Bio,-Chemie,-Mathe,-Physik wurden aufgenommen
      und sollen durch Studienfachvertretungen auch im Vorstand vertreten werden
      können.

      Der Ablauf bei Satzungsänderungen wurde verfeinert.
    result: |
      Satzung wurde beschlossen und wird spätestens nächste Woche Mittwoch via
      Pull Request veröffentlicht.
    responsible: Ole

new_themes:
  - name: Signal-Gruppe "Aktives/Internes"
    description: |
    result: |
      Die Gruppe ist für alle FSI-Mitglieder, nicht nur die aktiven. Es wird
      keine extra Gruppe für die aktiven geben.

      Es wird irgendwo eine intern einsehbare Liste geben, um den
      Mitgliedsstatus abfragen zu können.
    responsible: Ole
  - name: Vollversammlung 2025
    description: |
    result: |
      Es wird im Bereich März-Mai eine Vollversammlung geben. Zeitnah wird ein
      Terminklick kommen.

      Wir wollen bei den Vorstandswahlen auch neue Mitglieder aus den
      Studienfächern als aktiv zählen, um die neuen Studiengänge nicht am Anfang
      auszuschließen.
    responsible: Phoebe, Ole
  - name: Umbenennung "FSI Lehramt MINT"
    description: |
    result: |
      Müssen alle Services umbenennen. Grundsätzlich sind die entsprechenden
      Admins dafür verantwortlich. Anni und Adrian koordinieren das Ganze und
      behalten den Überblick hierfür.
    responsible: Anni, Adrian, Admins
  - name: Sticker/Button
    description: |
      Anna möchte ihre Hauptverantwortung dafür abgeben.
    result: |
      Fabian übernimmt die Hauptverantwortung und informiert sich, was noch zu
      tun ist, wer mithilft usw.

      Wichtig: Das Ganze muss noch im WiSe passieren, also bis zum 30.03.2025

      Bezüglich Problemen wegen unserer FSI-Umbenennung: Fabian et. al.
      überlegen sich, ob sie keine rechtlichen Probleme bezüglich der Förderung
      wegen der Namensänderung sehen.

      Vermutlich wird nochmal in die Gesamtgruppe nach Sprüche-Ideen gefragt.
    responsible: Fabian
  - name: AG's
    description: |
      Unsere AG-Struktur wirkt veraltet oder nicht mehr nachvollziehbar.
    result: |
      Wir unterscheiden ab sofort in AG's, Projekte und administrative Dienste.
      
      AG's sind permamente "Institutionen", die dauerhaft verschiedenene
      Aufgaben übernehmen. Stand jetzt sind das die folgenden AG's: Events,
      Jura, Evaluation.

      Projekte sind in einem gewissen Sinne temporäre Projekte, die ein
      konkretes Ziel haben. Aktuell sehen wir die folgenden Projekte:
      Notenrechner, ESE.

      Administrative Dienste dienen der Verwaltung der technischen Dienste der
      FSI. Hier gibt es aktuell folgende Dienste: Discord, Website, Mails,
      Github, Gitlab, Drive, Terminklick, Kanboard, Signal.

      Wir wollen AG's und Projekte auf unsere Website inklusive eines/einer
      Ansprechpartner(in) packen. Administrative Dienste sollen nur intern
      inklusive Ansprechperson gelistet werden.

      Ole überprüft nochmal, wer wo Ansprechpartner ist.

      Adrian kümmert sich um die Visualisierung auf der Website.
    responsible: Ole, Adrian
---
{% include proto-sitzung.md %}
