---
layout: post
title:  "Tagesordnung 5.7"
date:   2025-02-26 14:00:00 +0200
categories: to
---

# TOP -1: Klärung der Essensfrage

# TOP 0: Sitzungsstart (Ole)

# TOP 1: Mitgliederstatus, Signalgruppe (Ole)
- Aktuelle aktive Mitglieder
- Semantik der Signalgruppe

# TOP 2: Satzungsänderung "FSI Lehramt Südgelände" (Annika, Ole)
- Änderung des Namens der FSI
- Änderung des Logos
- "Aufnahme" der lehramtsbezogenenen Fächer Biologie, Chemie, Mathematik und
  Physik
- Anpassung der internen Strukturen
- Verschiebung der regulären Mitgliederversammlung auf März-Mai
- Weitere kleine Punkte

# TOP 3: Besprechung des weiteren Vorgehens bzgl. der FSI Lehramt Südgelände (Ole, Annika)
- Vollzug der Namensänderung
- Information der (neuen) Studierendenschaft
- Planung einer Vollversammlung

# TOP 4: Förderung von Buttons/Stickern (Anna)
- Neue hauptverantwortliche Person gesucht
- Statuscheck

# TOP 5: Arbeitsgruppe und so weiter (Ole)
- Check der AG's
- Differenzierung zwischen AG und Administration?
- Soll es "tote" AG's geben?
- Bessere Repräsentation der AG's, z.B. via Website?
- Überhaupt noch AG's?

# TOP 6: Eindrücke aus dem 1. FS (Ole)
