---
layout: post
title:  "Sitzung 5.6"
date:   2025-01-29 18:00:00 +0200
categories: proto

leading: Phoebe
protocol: Ole
# TODO
Anwesend:
  - Ole
  - Phoebe
  - Tobias
  - Fabian
  - Jakob
  - Jan
  - Adrian
  - Annika
  - Valentin
Entschuldigt:
  - Karol
  - Anna
  - Timm
Abwesend:
  - Sidney
  - Stefan
  - Florian

reports:
  - committee: StuKo Inf
    name: Bericht der letzten Sitzung
    description: |
      Es gibt Überlegungen zu anonymisierten Klausuren, aber noch kein Konzept.

      Vsl. geringe Ersti-Zahlen nächstes WS wegen fehlendem Abi-Jahrgang.

      Informatik im Vergleich zur Rest-TF wurde gut evaluiert.

      [Slot](slot.cs.fau.de) soll in Zukunft wieder mit Daten gefüttert werden.

      Seminaranmeldung funktioniert nicht gut.
  - committee: ZfL-Vorstands-Sitzung
    name: Bericht der letzten Sitzung
    description: |
      Es gibt sogenannte "Mittelschul-Mentoren". Diese sind zuständig für die
      Betreuung vor und nach Praktika.

      Viele Studis sind in den Modulklausuren gut, aber im StEx nicht. Dazu soll
      es eine Statistik irgendwann mal geben.

      Viele Studis scheinen einfach nur noch bestehen zu wollen, weil
      Lehrermangel herrscht.

      Manche Fächer (z.B. Soziologie) haben keinen wirklich einheitlichen
      "Lehrplan", was nicht so praktisch ist. Dieses Problem wurde initial vom
      KM angestoßen, jedoch ohne konkreten Vorschlag.

      Es gibt Überlegungen, die Meldefrist zum 1. Staatsexamen abzuschaffen.
      Damit ist gemeint, dass die automatische Anmeldung nach Ablauf der
      Regelstudienzeit höchstens von den Unis selbst geregelt wird.

      LAPO-Änderung in der Psychologie: Psycho1 und Psycho2 sollen jeweils in
      einer 4h-Vorlesung wegen Personalmangel unterrichtet.
      Die Änderung soll am 15.02.2025 im Senat beschlossen werden.
      Unklar: Auch nur noch eine Veranstaltung für ER/NUE? Phoebe will nochmal
      nachfragen.

      ZfL möchte eine Campo-Überarbeitung, um leichter Veranstaltungen zu
      finden.

      Es gibt Überlegungen, Mebis auch für die Uni bereitzustellen.

      Nächste ZfL-Vorstandssitzung findet am 19.05.2025 statt.


open_themes:
  - name: Infoturm-Sommerfest
    current: |
      Erstes Orga-Treffen hat stattgefunden. Es gibt verschiedene Orga-Bereiche:
      Haupt-Orga, PR, Essen, Getränke, Musik/Technik, Helfendensuche.
    result: |
      Jan möchte sich evtl. noch an der Orga im Bereich Musik beteiligen.

      Es soll nochmal gefragt werden, ob noch Orga-Hilfe benötigt wird. Valli
      würde sich ggf. anbieten.
    responsible: Ole, Fabi
  - name: Aktueller Stand Raum
    current: |
      Brosch: Sieht schlecht aus.
      FSI Inf: Unschlüssig, Tendenzen sehen nach "Nein" aus.
    result: |
      Ole schaut nochmal nächste Woche auf der FSI-Inf-Sitzung aus. Das Weitere
      Vorgehen wird dann in der Gruppe kommuniziert, vsl. wird sich Ole ab
      nächster Sitzung nicht mehr um dieses Thema kümmern.
    responsible: Ole, Adri
  - name: FSI Lehramt Südgelände
    current: |
      Es gab ein entsprechendes
      [Treffen](https://notes.stuve.fau.de/FjyGmfmoTNicBLW11GY6ow?both#), bei
      dem es insgesamt eine positive Resonanz gab.
    result: |
      Wir sind weiterhin motiviert, das Ganze durchzuziehen. Wir warten noch auf
      fehlende Rückmeldung von den Bios. Wir haben die Frage offen gelassen, wie
      wir potenziell auf eine negative Rückmeldung der Bios reagieren wollen.

      Folgender Zeitplan existiert: Bis zur nächsten FSI-Sitzung soll das
      Konzept fertig ausgearbeitet sein. Eine finale Entscheidung über die
      Sinnhaftigkeit der FSI-Erweiterung findet wahrscheinlich auf Grundlage der
      FSV-Nat-Sitzung im März statt.
    responsible: Ole et. al.
  - name: Neue Website
    current: |
      Sieht sehr gut aus!
    result: |
      Die Website wird noch fertig gemacht. Sobald das erledigt ist, wird der
      Release-Candidate in die Gruppe geschickt mit entsprechender
      "Widerspruchs-Deadline", danach wird die rübergezogen ohne weitere
      Sitzungsbesprechung.
    responsible: Adri
  - name: Buttons und Sticker
    current: |
      Es gibt Stand jetzt noch keinen finalen Design-Vorschlag. Problem ist
      unter Anderem, dass bisher keine guten Beispiele eingefallen sind. Zudem
      scheinen die Maße für die Buttons und Sticker bisher nicht beim
      Design-Team gelandet sein.
    result: |
      Es wird nochmal in den allgemeinen FSI-Chat nach Sprüche-Ideen gefragt.
      Irgendwann danach wird dann ein finaler Design-Vorschlag in die Gruppe
      geschickt, über den dann mit per "angemessene-Widerspruchs"-Entscheidung
      entschieden wird.
    responsible: Tobi, Phoebe, Anna

new_themes:
  - name: Feedback CIP-Spieleabend
    description: |
      Außer "uns" waren noch 3 Gast-Inf-Menschen da, aber keine LA-Inf-Menschen.
      
      Es gab wenig Planung, weil wir von der späten offiziellen
      Raumantragsbestätigung sozusagen überrascht wurden.
    result: |
      Am besten vorher schonmal schauen, was es für Spiele gibt, denn es ist
      viel Zeit darauf gegangen, Spiele auszusuchen.

      Evtl. lieber CIP2? -> Unschlüssig.
  - name: LA-INF-Stammtisch
    description: |
      Es waren mindestens 13 Leute da, leider nur eine Person von der Professur.

      Ankündigung kam rechtzeitig.

    result: |
      "Schön war's".
  - name: Sitzungen in den Ferien
    description: |
      Wir brauchen Termine für die vorlesungsfreie Zeit.
    result: |
      Es wird auf jeden Fall eine Sitzung Ende Februar geben, vsl. 26.02. 18
      Uhr, wird ca. 2 Wochen vorher nochmal bestätigt.

      Zudem wird Ende März noch ne Sitzung stattfinden, Terminklick folgt.

      Feedback Sitzungszyklus im Semester: Lieber wieder 1- oder 2-wöchig
      während der Vorlesungszeit, weil leichter zu erinnern.

      Ankündigungen sollen früher kommen und auch in der
      Aktive/Internes-Signal-Gruppe
    responsible: Phoebe
  - name: AK-Struktur
    description: |
      Ole will die "alte" AK-Struktur anpacken und verbessern.
    responsible: Ole
---
{% include proto-sitzung.md %}

# Sonstiges

Denkt bitte daran, Protos gegenzulesen!
