---
layout: post
title:  "Tagesordnung 6.3"
date:   2025-05-21 14:30:00 +0200
categories: to
---

# TOP 1: Bericht Kneipentour (Jan)

# TOP 2: Bericht WHHFSF (Ole, Fabian)
- Von uns haben 6 Leute mitgeholfen.
- Fest hat gut funktioniert und war gut besucht.
- Endabrechnung scheint noch nicht abgeschlossen zu sein.

# TOP 3: Stammtisch-Bericht (Ole)
- ca. 17 Leute Leute anwesend, bestehend aus Inf-Studis, Inf-Did, Ma-Did
- Teilnehmendenzahl wurde überschätzt, worin könnten Gründe liegen?

# TOP 4: Ankündigungspolicy (Ole)
- Wir müssen darüber reden, wer wie wann Dinge ankündigt, insbesondere bei Events.
- Insbesondere sollte ein klarer Workflow feststehen nach der Sitzung.
- Evtl. möchte man das auch erweitern zu einem allgemeinen Plan für Eventorganisation.

# TOP 5: Präsenz aufbauen bei Departments (Ole, Anna)
- Wir sind gerade dabei, uns als existente Präsenz überall zu präsentieren.
- Das ist teilweise schwierig bei den Nat-Departments, weil die Strukturen darauf nicht vorbereitet zu sein scheinen.
- Das wird heute nochmal Thema bei der Sitzung der FSV Nat (20 Uhr im HG).
- Evtl. wäre es gut, dort vorbeizuschauen.

# TOP 5: StuKo-Bericht aus der Informatik (Jakob, Anna)

# TOP 6: Vorschlag von Prof. Lindmeier (Anna)

# TOP 7: Neues regelmäßiges Event "Diskussionskreis Lehramt" (Anna)

# TOP 8: KoaLa (Anna, Jakob)

# TOP 9: Status FSI-Schrank (Anna)
